最高法院刑事判決
                      111年度台上字第4732號
上  訴  人  林庭維                     



            張耀文                     


上列上訴人等因違反毒品危害防制條例案件，不服臺灣高等法院
臺中分院中華民國111年7月28日第二審判決（111年度上訴字第4
69號，起訴案號：臺灣彰化地方檢察署110年度偵字第4738號）
，提起上訴，本院判決如下：
    主  文
上訴駁回。
    理  由
一、按刑事訴訟法第377條規定，上訴於第三審法院，非以判決
    違背法令為理由，不得為之。是提起第三審上訴，應以原判
    決違背法令為理由，係屬法定要件。如果上訴理由書狀並未
    依據卷內訴訟資料，具體指摘原判決不適用何種法則或如何
    適用不當，或所指摘原判決違法情事，顯與法律規定得為第
    三審上訴理由之違法情形不相適合時，均應認其上訴為不合
    法律上之程式，予以駁回。至於原判決究竟有無違法，與上
    訴是否以違法為理由，係屬二事。
二、本件原判決認定上訴人林庭維、張耀文分別有如其犯罪事實
    欄所載之違反毒品危害防制條例之犯行，因而維持第一審論
    處上訴人等共同販賣第三級毒品未遂罪刑及為相關沒收諭知
    之科刑判決，駁回其等在第二審之上訴。已詳述憑以認定犯
    罪事實之依據及如何審酌量刑之理由。上訴人不服，提起第
    三審上訴。
三、刑之量定，暨是否適用刑法第59條酌減其刑或是否宣告緩刑
    ，均屬事實審法院得依職權裁量範疇。原判決已說明審酌上
    訴人等之年齡、智識程度、主觀犯意、動機，所涉販賣第三
    級毒品之行為型態等情，何以在客觀上顯不足以引起一般人
    同情。並敘明上訴人等於依刑法第25條第2項及毒品危害防
    制條例第17條第2項自白減刑之規定，依序遞減其刑後，何
    以皆無情堪憫恕，自無適用刑法第59條之規定酌減其刑之餘
    地。另敘明經考量上訴人張耀文所犯販賣第三級毒品罪之罪
    質及可罰性雖屬非輕，然因另涉他案正由法院審理中，實不
    宜為緩刑宣告等情，因而維持第一審之量刑，且未予緩刑宣
    告之理由。所為論斷，並未違背比例原則、罪刑相當原則，
    屬其刑罰裁量權之適法行使，自不容任意指摘有量刑過重或
    未宣告緩刑之違法。
四、上訴人等上訴意旨皆置原判決之論敘於不顧，均謂：其等均
    在20歲左右，思慮未周，致罹章典，原審未適用刑法第59條
    規定酌減其刑，顯有不當；張耀文另謂：伊另涉洗錢防制法
    之他案件，實際上也是受害人，原審未給予緩刑，亦有不當
    等語。經核均係憑持己見，對於事實審法院刑罰裁量之適法
    職權行使，徒以自己之說詞，任意指為違法，與法律規定得
    為第三審上訴理由之違法情形，不相適合。本件上訴人等之
    上訴，皆不合法律上程式，應併予駁回。
據上論結，應依刑事訴訟法第395條前段，判決如主文。　　
中　　華　　民　　國　　111 　年　　10　　月　　19　　日
                  刑事第九庭審判長法　官  蔡  彩  貞
                                  法　官  梁  宏  哲
                                  法　官  莊  松  泉
                                  法　官  林  庚  棟
                                  法　官  周  盈  文
本件正本證明與原本無異
                                  書記官
中　　華　　民　　國   111    年    10    月    28    日